ACORDAO-COMPLETO-2391096

ACÓRDÃO DE RELAÇÃO

ACÓRDÃO DE RELAÇÃO 417/2020 ATA 6/2020 - PLENÁRIO

Acórdão 417/2020-TCU-Plenário
VISTOS e relacionados estes autos de representação, com pedido de medida cautelar, apresentada pela empresa Arcade Tecnologia Projetos e Engenharia Ltda., acerca de possíveis irregularidades na realização, pelo Tribunal Superior do Trabalho (TST) , do Pregão Eletrônico 85/2019, cujo objeto é a contratação de sistema integrado de controle de acesso, com valor estimado de R$ 2.179.007,34, cuja sessão pública realizou-se em 7/10/2019,
Considerando as alegações da representante de que a licitante vencedora, diversamente do que concluiu a pregoeira, não haveria atendido às seguintes especificações técnicas: (a) Item 15.3 – a comunicação entre o software de controle de acesso e as controladoras deve ser criptografada por AES – esse item não haveria sido comprovado por quaisquer informações de catálogos técnicos, havendo a empresa apresentado, apenas, uma carta do fabricante (fls. 4, peça 1) ; (b) Item 10.3 – o controlador de acesso deve possuir oito leitores seriais com conectividade RS485 e um protocolo de barramento aberto (OSDP) – o item não haveria sido atendido, já que, na prova de conceito, não se comprovou o barramento OSDP (fls. 4, peça 1) ; (c) Item 23.6 – a quantidade de licenças capazes de suportar um número ilimitado de cadastros de público permanente e visitante – haveria sido apresentada apenas uma carta do fabricante, mas a documentação oficial disponível no site da Bosch indicaria o limite de 200.000 usuários (fls. 4/6, peça 1) ; (d) Item 13 – módulo de impressão de cartões – não haveria sido comprovada a capacidade de integração com a impressora ofertada (fls. 6, peça 1) ; (e) Item 9 – aquisição de uma impressora de cartões por retrotransferência – com 11 tópicos não comprovados na planilha ponto a ponto (fls. 6/7, peça 1) ; (f) Item 7 – leitor de cadastramento – a comprovação ponto a ponto deste equipamento seria confusa, a ponto de não se ter certeza o que se estaria ofertando (fls. 7/8, peça 1) ; (g) Item 17.1 – leitor de cadastramento – não haveria sido demonstrado por meio de documentação técnica (catálogos) , mas apenas por carta do fabricante, sendo que as informações não haveriam sido demonstradas na prova de conceito (fls. 8, peça 1) ; (h) Item 13 – kit fechadura eletromagnética para porta – subitem 13.4 – as fechaduras, quando energizadas, devem possuir força de atração de pelo menos 250 kgf – a fechadura 300M não atenderia à exigência (a necessária seria a de modelo 600M) (fls. 8, peça 1) ;
Considerando, igualmente, as afirmativas da representante de que a licitante vencedora, ao contrário do que entendeu a pregoeira, não haveria cumprido os seguintes requisitos de habilitação do edital: (a) Item 8.6.1 – apresentação de, pelo menos, um atestado de capacidade técnica compatível com o objeto da licitação (fls. 9/10, peça 1) ; (b) Itens 8.6.2 e 8.6.2.1 – comprovação de possuir, em sua equipe, na data de abertura do pregão, pelo menos dois técnicos certificados no sistema de Controle Integrado de Acesso ofertado (fls. 11/12, peça 1) ; (c) Item 3.6.3 – necessidade de técnico certificado em sistema de vídeo-monitoramento (fls. 12, peça 1) ; 
Considerando, contudo, o registro da Sefti de que os questionamentos mencionados já constaram da análise do recurso administrativo apresentado pela ora representante (vide peças 6 e 7) , ali recebendo respostas detalhadas e fundamentadas da parte da área técnica do TST e da pregoeira, no sentido de haver sido comprovado o atendimento de todos os itens editalícios contestados (fls. 3/5, peça 24) : (a) Item 15.3 – o software BIS (Buildilg Integration System) versão 4.6 ou superior realizaria a comunicação com as controladoras de acesso ACM (Access Modular Controller) , de forma criptografada por AES; (b) Item 10.3 – o requisito restaria comprovado no processo formal na planilha “ponto a ponto 1, 10, 11, 12 – linha 163” e na prova de conceito por meio do uso de leitores OSDP do fabricante HID; (c) Item 23.6 – restaria comprovado que o controlador Bosch possui capacidade para 200.000 usuários ativos, conforme indicado em documentação do fabricante, não havendo limitação de cadastramento de usuários no sistema; (d) Item 13 – o item haveria restado comprovado no processo formal, na planilha “ponto a ponto 1, 10, 11, 12 – linha 112”, conforme informado no catálogo do software ACE; (e) Item 9 – o atendimento aos requisitos haveria restado nitidamente demonstrado no documento “sihdp5000-printer-spec-em”, na página 2; (f) Item 7 – restaria comprovado com as documentações fornecidas, conforme comprovado na planilha “ponto a ponto Itens 2, 3, 4, 5, 6, 7, 8, 9, 13.xlsx, linha 116”, diligenciada e validada no processo formal; (g) Item 17.1 – a carta do fabricante (Robert Bosch Ltda.) corresponderia a documento oficial tal como seus catálogos e manuais técnicos, identificando-se que o item restaria comprovado por meio da apresentação do Sistema de Controle de Acesso BIS-ACE, versão 4.6, ou superior, que possuiria integração com qualquer banco de dados do mercado; (h) Item 13, subitem 13.4 – o “catálogo Fechadura.pdf” apresentado demonstraria o atendimento às exigências do edital, por meio do modelo 600M, que será o fornecido; (i) Item 8.6.1 – o documento apresentado para comprovação de capacidade técnica foi considerado suficiente; (j) Itens 8.6.2 e 8.6.2.1 – o exigido em relação aos profissionais haveria sido atendido, conforme processo formal de diligências, disponível em chat com ampla publicidade; (k) Item 3.6.3 – via diligências junto à empresa, se haveria obtido a certificação, em sistema de vídeo-monitoramento, dos srs. Marcelo Felipe Lisboa de Almeida e Paulo César Santos de Sousa;
Considerando o acréscimo daquela unidade técnica quanto a haver informação, aportada pela própria representante (fls. 2, peça 1) , quanto à existência de documentação comprovando que as exigências editalícias questionadas haveriam sido efetivamente atendidas com a realização da prova de conceito, as diligências efetuadas e as respostas encaminhadas pela licitante vencedora (fls. 3, peça 24) ;
Considerando as ponderações da unidade instrutiva (fls. 3, peça 24) quanto ao entendimento desta Corte, de não competir a esta Casa o exame, em substituição à Administração contratante, do cumprimento das exigências de qualificação técnica de licitantes (Acórdão 2730/2015-TCU-Plenário) , salvo se, de forma reflexa, esses litígios atingirem o patrimônio público ou causarem prejuízo ao Erário;
Considerando o registro da Sefti de que o Pregão Eletrônico em tela contou com fase aleatória que durou treze minutos, durante os quais foram ofertados 296 lances, proferidos por cinco licitantes distintos, dos quais três alternaram-se em primeiro lugar, verificando-se seis alternâncias de primeira posição, em clara demonstração da existência de competitividade no certame (fl. 1, peça 23) ;
Considerando, ainda, o consignado por aquele órgão instrutivo (fls. 4, peça 24) de, no caso, já se haver verificado a assinatura do contrato (peças 21 e 22) , no valor de R$ 1.304.470,99, montante que representa uma economia de, aproximadamente, 40,9%, frente ao valor estimado de R$ 2.179.007,34 (fl. 1, peça 4) ;
Considerando o requerimento da representante de seu ingresso, na representação em tela, como parte interessada, na forma do § 2º do art. 144 do Regimento Interno desta Casa (fls. 22, peça 1) ;
Considerando, no entanto, em relação a isso, a ponderação da Sefti quanto ao aspecto de a representante não ser considerada, automaticamente, parte processual, somente podendo ser admitida a tanto caso comprove razão legítima para intervir no processo, a qual não pode se confundir com o interesse de ordem pública, já protegido pela ação do Tribunal de Contas da União (fls. 5, peça 24) ;
Considerando, então, a conclusão daquela unidade instrutiva, tendo em vista a representante não haver demonstrado, de forma clara e objetiva, razão legítima para intervir nos autos ou a possibilidade concreta de lesão a direito subjetivo próprio em decorrência de eventual deliberação que venha a ser adotada pelo TCU, quanto a dever-se indeferir seu pedido de ingresso como parte interessada (fls. 5/6, peça 24) ;
ACORDAM os Ministros do Tribunal de Contas da União, reunidos em Sessão de Plenário, por unanimidade, em:
a) conhecer da presente Representação, posto satisfeitos os requisitos de admissibilidade previstos nos arts. 235 e 237, inc. VII, do Regimento Interno deste Tribunal c/c o art. 113, § 1º, da Lei 8.666/1993 e o art. 103, § 1º, da Resolução TCU 259/2014, para, no mérito, considerá-la improcedente;
b) indeferir a cautelar sugerida pela representante, tendo em vista a ausência de requisitos para sua adoção;
c) indeferir, com fundamento no § 2º do art. 146 do Regimento Interno, o pedido de ingresso nos autos como parte interessada da empresa Arcade Tecnologia Projetos e Engenharia Ltda.;
d) encaminhar cópia deste Acórdão, bem como da instrução constante da peça 24, à Representante e ao Tribunal Superior do Trabalho (TST) ;
e) autorizar o arquivamento deste feito, com fulcro no inc. V do art. 169 do Regimento Interno.
1. Processo TC-Processo 039.823/2019-9 (REPRESENTAÇÃO) 
	1.1. Representante: Arcade Tecnologia Projetos e Engenharia Ltda., CNPJ 00.850.974/0001-64.
	1.2. Órgão/Entidade: Tribunal Superior do Trabalho – TST.
	1.3. Relator: Ministro-Substituto Augusto Sherman Cavalcanti.
	1.4. Representante do Ministério Público: não atuou.
	1.5. Unidade Técnica: Sefti.
	1.6. Representações legais: Fernando José Gonçalves Acunha, OAB/DF 21.184; e outros. 
	1.7. Determinações/Recomendações/Orientações: não há.

Tribunal Superior do Trabalho - TST.

AUGUSTO SHERMAN

Não atuou.

REPRESENTAÇÃO (REPR)